【裁判字號】    92,聲再,5
【裁判日期】    920227
【裁判案由】    毒品危害防制條例聲請再審
【裁判全文】
臺灣高等法院臺中分院刑事裁定                        九十二年度聲再字第五號
    再審聲請人
    即受判決人  甲○○○  女  .
右列聲請人因違反麻醉藥品管理條例案件，對於本院八十九年度上訴字第一二九號中
華民國八十九年七月二十五日確定判決（臺灣苗栗地方法院八十八年度訴字第一四四
號、臺灣苗栗地方法院檢察署八十八年度偵字第八八二九、九三七九號），聲請再審
，本院裁定如左：
      主  文
再審之聲請駁回。
      理  由
一、本件再審聲請人即受判決人甲○○○（以下簡稱為聲請人）之再審聲請意旨，詳
    如後附二件刑事再審聲請狀之記載。
二、惟按再審聲請人所提起再審之聲請，法院如認為無再審理由者，應以裁定駁回之
    ；又經前項裁定後，不得更以同一原因聲請再審，此於刑事訴訟法第四百三十四
    條定有明文。再法院認為聲請再審之程序違背規定者，應以裁定駁回再審之聲請
    ，此於同法第四百三十三條亦有明文規定。另按刑事訴訟法第四百二十條第一項
    第六款所謂發見確實之新證據，係指該證據於事實審法院判決前已經存在，為法
    院、當事人所不知，不及調查斟酌，至其後始行發見，且就證據本身形式上觀察
    ，固不以絕對不須經過調查程序為條件，但必須顯然可認為足以動搖原有罪確定
    判決，而為受判決人無罪、免訴、免刑或輕於原判決所認罪名之判決者為限。故
    受理聲請再審之最後事實審法院，應就聲請再審理由之所謂「新證據」，是否具
    備事實審判決前已經存在，為法院、當事人所不知，事後方行發見之「嶄新性」
    ，及顯然可認足以動搖原有罪確定判決，應為無罪、免訴、免刑或輕於原判決罪
    名之「顯然性」二要件，加以審查，為判斷應否准予開始再審之準據（最高法院
    八十五年度台抗字第三○八號裁定參照）。
三、本件聲請人雖以附件一所示之刑事再審聲請狀，提起本件再審之聲請，惟查：
（一）就本件聲請人以附件一所示刑事再審聲請狀聲請再審部分，其中關於二之（二
      ）即聲請人辯稱：並無證據可以證明聲請人有意圖營利之認識和謀議部分，及
      關於三即聲請人辯稱：陳玄宗係被刑求逼供，其證言並無證據能力，且共同被
      告徐玄賓之偵訊供述與共同被告陳玄宗之警訊筆錄有何矛盾及違背經驗、論理
      法則等部分，業據聲請人於九十一年十一月二十六日以上開理由向本院聲請再
      審，經本院以九十一年度聲再字第二九一號刑事裁定，認此無再審理由而駁回
      其再審之聲請，復經最高法院以九十二年度台抗字第三○刑事裁定駁回其抗告
      而確定在案，此有本院上開刑案卷宗可稽。聲請人再以上開相同事由聲請再審
      ，此部分再審之聲請難認合法，應予駁回。
（二）至就本件聲請人以附件一所示刑事再審聲請狀之其餘事由聲請再審部分，依其
      聲請意旨，無非係針對共同被告陳玄宗、許宏賓、戴文明等人之先後之供詞與
      卷內已存之資料，依憑已意而對確定判決之證據取捨與事實判斷再為爭執。上
      開事由難認屬於事實審法院判決前已經存在，為法院、當事人所不知，不及調
      查斟酌，至其後始行發見之新證據。本件聲請人以此部分事由聲請再審，其再
      審之聲請核無理由，應予駁回。
四、另就本件聲請人以附件二所示刑事再審聲請狀聲請再審部分，本件聲請人亦係針
    對共同被告陳玄宗、許宏賓、戴文明等人於警、偵訊之供詞，再對確定判決之證
    據取捨與事實判斷再為爭執。此部分聲請再審事由，除同有部分業經聲請人於本
    院九十一年度聲再字第二九一號刑事再審案件執為聲請再審之依據，難認再為聲
    請係屬合法，應予裁定駁回之外，其餘事由亦非屬於事實審法院判決前已經存在
    ，為法院、當事人所不知，不及調查斟酌，至其後始行發見之新證據。本件聲請
    人以此部分事由聲請再審，其再審之聲請核無理由，亦應駁回。
五、據上論斷，應依刑事訴訟法第四百三十三條、第四百三十四條第一項裁定如主文
    。
中      華      民      國    九十二  年    二      月      二十七      日
                                臺灣高等法院臺中分院刑事第三庭
                                      審判長法  官  陳  朱  貴
                                            法  官  胡  忠  文
                                            法  官  廖  柏  基
右正本證明與原本無異。
如不服本裁定，應於裁定送達後五日內向本院提出抗告狀。
                                            書記官  詹  錫  朋
中      華      民      國      九十二   年       二      月   二十七   日
                                                                        Ｉ


司法院資訊處製作；財團法人民間司法改革基金會備份。
